【裁判字號】    94,訴,3012
【裁判日期】    950425
【裁判案由】    偽造文書等
【裁判全文】
臺灣板橋地方法院刑事判決              94年度訴字第3012號
公  訴  人  臺灣板橋地方法院檢察署檢察官
被      告  甲○○
上列被告因偽造文書等案件，經檢察官提起公訴（94年度偵字第
14387 號），本院判決如下：
    主  文
甲○○行使偽造私文書，足以生損害於他人，累犯，處有期徒刑
陸月，如易科罰金以佰元折算壹日。統一速達公司宅急便托運
貨物配送聯上收件人簽收欄內偽簽之「鄭惠如」署名壹枚沒收。
    事  實
一、甲○○前曾於民國92年間因違反槍砲彈藥刀械管制條例案件
    ，經法院判處有期徒刑五月確定，於93年5 月27日易科罰金
    執行完畢。詎其猶不知悔改，明知姓名年籍不詳綽號「小珍
    」之成年女子以新臺幣（下同）2 千元囑託其代為收受之托
    運包裹（其內係姚寶治所有之美商花旗銀行卡號0000-0000-
    0000-0000 信用卡，於94年8 月19日，在網路上遭人盜刷所
    詐得之華碩筆記型電腦1 台），係屬來路不明之贓物，竟仍
    依「小珍」之指示，於94年8 月24日下午3 時許，在臺北縣
    新莊市○○路321 號前，向不知情之統一速達公司宅急便送
    貨員乙○○收領上開托運包裹，並基於偽造文書之犯意，明
    知「小珍」並非該托運貨物黏貼聯上所載之收件人「鄭惠如
    」，其為收領該包裹，即在該托運貨物配送聯上之收件人簽
    收欄內，偽簽「鄭惠如」之署名1 枚，用以表示鄭惠如本人
    業已收受該貨物，並持以行使交付上開不知情之送貨員乙○
    ○，足以生損害於鄭惠如、統一速達公司等。嗣甲○○簽收
    領貨後正欲離去時，旋為警當場查獲。
二、案經臺北縣政府警察局移送臺灣板橋地方法院檢察署檢察官
    偵查起訴。
    理  由
一、訊據被告甲○○固不否認有於上揭時地受「小珍」囑託代收
    本件盜刷所得貨物包裹，並於托運貨物配送聯上簽署「鄭惠
    如」之情，惟矢口否認有收受贓物、偽造文書等犯行，辯稱
    ：伊不知收領之包裹係他人盜刷詐得之物，至配送聯上簽署
    之姓名，係送貨員叫伊簽的，並非伊偽簽云云。惟查，被告
    於偵審中均曾供稱：有懷疑代收之包裹係來路不明之物等語
    （見偵查卷39頁、本院95年1 月18日準備程序筆錄2 頁），
    甚且於警詢已供認知悉簽收之貨品是「小珍」盜刷所得等語
    明確（見偵查卷9 頁），況徵諸被告既不知「小珍」真實姓
    名、住居所，卻仍為之承租貨送地址處，代收托運包裹，已
    有違常情，且其僅為之代收托運包裹，即可獲取不相當之代
    價2 千元，益見與常情有異，是綜上所述，參互印證，被告
    對其收領之貨物顯係來路不明之物，應知之甚明，被告上開
    所辯不知情云云，應不足採。次查，被告簽署「鄭惠如」收
    領本件貨物時，明知囑其代收貨物之「小珍」與上開托運貨
    物收件人姓名「鄭惠如」不符，且經證人即本件送貨員乙○
    ○到庭證稱：按伊習慣均是提醒簽收人要簽自己名字，本件
    係被告自己直接簽「鄭惠如」等語明確（見本院95年4 月4
    日審判筆錄4 頁），再參諸上述被告明知簽收貨物係來不明
    之物之情，足徵被告簽署「鄭惠如」姓名代收貨物時，亦應
    有偽造文書之犯意，被告上開此部分所辯，亦顯不足採。此
    外，復有上開托運貨物之黏貼聯、配送聯、美商花旗銀行客
    戶交易明細一覽表、贓物認領保管單等各1 紙附卷可資佐證
    。又被告偽簽「鄭惠如」署名，代收統一速達公司托運貨物
    ，其不實行為顯有損及「鄭惠如」、統一速達公司等利益甚
    明。是本件事證明確，被告上揭犯行堪以認定，應予依法論
    科。
二、核被告甲○○上揭所為，係犯刑法第216 條、第210 條之行
    使偽造私文書罪、同法第349 條第1 項之收受贓物罪。其上
    開偽造私文書之低度行為，應為其後行使之高度行為所吸收
    ，不另論罪。又其上開所犯二罪間，有方法結果關係，為牽
    連犯，應從一重之行使偽造私文書處斷。另其前曾於92年間
    因違反槍砲彈藥刀械管制條例案件，經法院判處有期徒刑五
    月確定，於93年5 月27日易科罰金執行完畢，有臺灣高等法
    院被告全國前案紀錄表在卷可稽，其前受有期徒刑執行完畢
    ，於五年以內再犯本件有期徒刑以上之罪，為累犯，應依刑
    法第47條規定，加重其刑。爰審酌被告素行、所犯上開各罪
    之犯罪動機、目的、手段、所得利益、所生危害、犯罪後態
    度等一切情狀，量處如主文所示之刑，並諭知易科罰金之折
    算標準，以資懲儆。本件統一速達公司宅急便托運貨物配送
    聯上收件人簽收欄內偽簽之「鄭惠如」署名1 枚，則依刑法
    第219 條規定，併予宣告沒收。
據上論斷，應依刑事訴訟法第299 條第1 項前段，刑法第216 條
、第210 條、第349 條第1 項、第55條、第47條、第41條第1 項
前段、第219 條，罰金罰鍰提高標準條例第1 條前段、第2 條，
判決如主文。
本案經檢察官靳開聖到庭執行職務
中    華    民    國    95    年    4     月    25    日
                刑事第六庭  審判長法  官  王  屏  夏
                                  法  官  王  偉  光
                                  法  官  彭  全  曄
以上正本證明與原本無異
如不服本判決應於送達後10日內向本院提出上訴狀
                                  書記官  梁  宜  庭
中    華    民    國    95    年    4     月    25    日
附錄本案論罪科刑法條全文：
中華民國刑法第216條
 (行使偽造變造或登載不實之文書罪)
行使第條至第條之文書者，依偽造、變造文書或登載不實事項或
使登載不實事項之規定處斷。
中華民國刑法第210條
 (偽造變造私文書罪)
偽造、變造私文書，足以生損害於公眾或他人者，處五年以下有
期徒刑。
中華民國刑法第349條
 收受贓物者，處三年以下有期徒刑、拘役或五百元以下罰金。
搬運、寄藏、故買贓物或為牙保者，處五年以下有期徒刑、拘役
或科或併科一千元以下罰金。
因贓物變得之財物，以贓物論。


司法院資訊處製作；財團法人民間司法改革基金會備份。
